

CONTATTI

- +39 389 624 7240
- 🔀 figusgiacomo04@gmail.com
- Cagliari, Sardegna
- https://github.com/giacomofigus
- in www.linkedin.com/in/giacomofigus-526471303

HARD SKILLS

- Html
- CSS CSS
- Js JavaScript
- Php Php
- MySQL
- Laravel
- Vue
- Vite
- Sass
- Bootstrap
- Tailwind

SSH

Hostinger

Github

LINGUE

- ITALIANO
- INGLESE (B2)

GIACOMO FIGUS

Junior Full stack Web Developer

PROFILO

Durante il mio percorso scolastico, ho scoperto la passione per la programmazione creando progetti con HTML e CSS. Dopo il diploma, ho deciso di approfondire quest'interesse con un corso dedicato. La mia esperienza come cameriere mi ha insegnato il valore del lavoro di squadra e alimentato la mia costante voglia di imparare e crescere.

ESPERIENZE

Jr Full Stack Web Developer Trainee

2023 - 2024

Corso di Sviluppo web (Ottobre 2023 - Maggio 2024)

- Sviluppo e deploy del sito https://provaditest.shop/ per l'azienda SO.PR.ES.
 S.r.l. , utilizzando Vue e Laravel, dove Laravel funge da Api e Vue per prendere i dati delle Api, ottimizzando allo stesso tempo Performance, accessibilità e SEO tramite il tool LightHouse.
- Sviluppo di un progetto in team che permette di cercare un medico specialista e chiedere un appuntamento. Ho utilizzato Laravel per creare una dashboard destinata ai medici registrati, mentre Vue.js è stato impiegato per implementare la funzione di prenotazione di appuntamenti tramite chiamate API.
- Sviluppo di un sito utilizzando il framework Laravel, con la gestione completa delle operazioni CRUD per consentire l'aggiunta, la modifica e l'eliminazione di record nel database.

(https://github.com/giacomofigus/laravel-dc-comics)

Commis di bar

Baraonda Cocktail Bar (Luglio 2023 - Settembre 2023)

Mi sono impegnato attivamente nell'interazione con i clienti, fornendo un servizio cortese e attento alle loro esigenze collaborando con il personale per garantire che ogni visita al bar fosse un'esperienza positiva e memorabile.

FORMAZIONE

Master Full Stack Web Developer

2023 - 2024

Boolean (Ottobre 2023 - Maggio 2024)

Corso intensivo di 700 ore durante le quali ho partecipato a lezioni teoriche e pratiche e dove ho appreso le basi della programmazione di frontend back-end.

Diploma in sistemi informativi aziendali

2018 - 2023

B I.I.S. "Giorgio Asproni" - "Enrico Fermi"

Durante il corso di studi, ho approfondito i fondamenti di programmazione utilizzando il linguaggio C++, sviluppato competenze nell'utilizzo e nella gestione di database utilizzando MySQL e acquisito familiarità con lo sviluppo web utilizzando HTML e CSS integrando le competenze informatiche con una visione più ampia delle dinamiche aziendali.

INTERESSI E HOBBY

Uno dei miei principali hobby è il calisthenics. La pratica del calisthenics mi offre non solo benefici fisici, ma anche una sensazione di realizzazione personale e benessere mentale.

Inoltre, nutro una grande passione per la produzione musicale, un mondo in cui posso esprimere la mia creatività attraverso la produzione di brani musicali.